【裁判字號】    90,交抗,108
【裁判日期】    901226
【裁判案由】    聲明異議
【裁判全文】
臺灣高等法院高雄分院刑事裁定          九十年度交抗字第一八號
    抗  告  人  甲○○
    即受處分人
右列抗告人因聲明異議案件，不服臺灣高雄地方法院中華民國九十年十一月十六日裁
定（九十年度交聲字第四六四號），提起抗告，本院裁定如左：
      主      文
抗告駁回。
      理      由
一、按汽車駕駛人，行經有燈光號誌管制之交岔路口闖紅燈者，處新臺幣一千八百元
    以上五千四百元以下罰鍰；違反本條例第十二條至第六十八條之行為，由公路主
    管機關處罰之；第一項第一款之處罰，公路主管機關應設置交通裁決單位辦理；
    受處分人，不服第八條主管機關所為之處罰，得於接到裁決書之翌日起二十日內
    ，向管轄地方法院聲明異議，道路交通管理處罰條例第五十三條、第八條第一項
    第一款、第三項、第八十七條第一項定有明文，是依道路交通管理處罰條例第八
    十七條之規定向管轄法院聲明異議者，以經公路主管機關或警察機關或其聯合裁
    決機關業已為裁決處罰之案件為限，合先敘明。又交通案件指違反道路交通管理
    處罰條例經公路主管機關或警察機關或其聯合設置之裁決機關處罰後，聲明異議
    之案件；交通法庭認聲明異議不合法律上之程式或其異議權已經喪失者，應以裁
    定駁回之，但其不合法律上之程式可補正者，應先定期命為補正，逾期不補正者
    ，即予駁回，道路交通案件處理辦法第二條第一款、第十八條亦有明定。
二、本件原審以：查本件異議人係對高雄市政府警察局民國九十年九月十四日舉發違
    反道路交通管理事件通知單暨高雄市政府警察局三民第一分局高市警三壹分交字
    第一四一八五號書函聲明異議，有該等通知書及書函附卷可稽，且異議人於九十
    年十月二十四日具狀向原審法院聲明異議時，高雄市交通事件裁決所尚未就異議
    人本件違規事實為裁決，此經原審法院職權函查屬實，有高雄市交通事件裁決所
    高市建裁字第九八七六號書函在卷可資佐憑，故本件異議人係在裁決機關對之為
    裁決處罰前，就上開通知書、公函聲明異議，揆諸首揭法條、說明，其異議於法
    自有未合，且無從命其補正，駁回抗告人即受處分人異議之聲明，核無不合。受
    處分人抗告意旨，仍執前詞，以上開高雄市政府警察局三民第一分局書函即為裁
    決書，指摘原裁定不當。惟按上開書函僅係通知抗告人該分局舉發之員警舉發之
    事實並無不當，抗告人如不服該案之處罰，得於「日後」接到裁決書之翌日起二
    十日內向管轉之地方法院聲明異議，該書函並非裁決書本身，抗告人尚有誤會，
    抗告為無理由，應予駁回。
三、據上論結，應依道路交通案件處理辦法第二十六條，刑事訴訟法第四百十二條，
    裁定如主文。
中    華    民    國         九十       年     十二     月    二十六    日
                              臺灣高等法院高雄分院刑事第九庭
                                  審判長法官  張明松
                                        法官  江泰章
                                        法官  任森銓
右正本證明與原本無異。
不得再抗告。
                                      書記官  施耀程
中    華    民    國         九十       年     十二     月    二十七    日
                                                                      Ｈ


司法院資訊處製作；財團法人民間司法改革基金會備份。
